臺灣板橋地方法院刑事判決　　　　　　　　　　　　　九十一年度易字第八五三號
　　公　訴　人　臺灣板橋地方法院檢察署檢察官
　　被　　　告　丁○○
右列被告因侵占案件，經檢察官提起公訴（九十一年度偵字第二００九號），本院判
決如左：
    主  文
丁○○意圖為自己不法之所有，而侵占對於業務上所持有之物，處有期徒刑柒月。緩
刑貳年。
    事  實
一、丁○○自民國九十年三月五日起，受僱於統一超商股份有限公司，於台北縣泰山
    鄉○○路○段一號「仁泰門市」，擔任店員工作，負責保管、販賣門市商品，為
    從事業務之人。詎丁○○竟意圖為自己不法之所有，基於概括之犯意，自九十年
    四月十八日至同年四月二十四日止，趁職務之便，連續將其職務上所持有門市之
    商品（詳如附表所示），以變易持有為所有之意思，予以侵占入己，並巳用罄。
    嗣為該門市店長乙○○閱覽現場錄影帶而發覺上情。
二、案經統一超商股份有限公司告發由台北縣政府警察局新莊分局報告臺灣板橋地方
    法院檢察署檢察官偵查起訴。
    理  由
一、訊據被告丁○○固坦承有於附表所示時間，取走附表所示之商品，惟矢口否認有
    侵占犯行，先辯稱：茶葉蛋、關東煮等物，係店長說可以吃，為當期報廢的東西
    ，衛生紙是伊忘記結帳，伊翌日有向店長（指周宇二）說，是因為公司發不出薪
    水才告伊云云，後改稱：伊吃的是當天當期的東西，經過店長同意云云。經查：
    (1)右揭事實，業據告訴人公司代理人李公權指訴被告自九十年三月五日起受僱於
      泰山鄉○○路○段一號仁泰門市擔任店員，於同年四月十八日起至四月二十四
      日止，取門市的東西計有茶葉蛋、關東煮、三明治、面紙等物，均未結帳，就
      吃掉或帶走，被店內之錄影帶錄到等情綦詳。
    (2)證人即同為仁泰門市之店員陳昱辰、丙○○均證稱：公司在新進人員考試時就
      會講到員工不能隨便吃東西，即使報廢的東西也要丟掉等語。證人陳昱辰復證
      稱：伊、丙○○、被告都曾在一起，在仁泰門市○○○○○道被告有先預支過
      薪水，但預支多少伊不清楚，上班時並無薪水發不出來之情形等語。參諸被告
      於本院調查時亦自承：報廢之東西都一定要丟掉沒錯，並改口稱：伊是吃當日
      當期之物等語（詳參本院九十一年六月六日、七月二日訊問筆錄）。是堪信上
      揭證人所證之情節屬實，被告前揭辯詞：伊吃的都是當期報廢之東西等語，顯
      不足採。
    (3)再證人即加盟店仁泰區之顧問甲○○亦證稱：本件從錄影帶內發現被告有吃東
      西、拿東西回家之情形，渠等看錄影帶都是被告一個人在那邊吃東西，店長根
      本不在場等語。證人周宇二並證稱：伊太太是加盟店的店長，伊也一起參與經
      營，每家店在店員來公司工作時，都有跟他說在吃東西前必須先結帳，被告之
      前並不承認有吃店內的東西，是因為有錄影帶調出來給被告看後，被告才承認
      ，吃掉多少東西在錄影帶上伊則無法確認，伊並有告訴員工不能隨便吃東西，
      況且根本沒有薪水發不出來的情形，是因為被告有預支薪水，扣來扣去就超支
      ，伊不可能同意被告吃東西等情綦詳（詳參本院九十一年七月二日訊問筆錄）
      。是被告辯稱：吃東西經過店長同意云云，亦不足採。
    (4)綜上，被告所辯均不足採信。此外，復有被告坦承於九十年四月十八日至同年
      月二十四日取走關東煮、茶葉蛋、面紙、三明治等物未結帳親自書立之自白書
      附卷可稽，本件事證明確，被告犯行洵堪認定。
二、被告丁○○受僱於統一超商股份有限公司，於台北縣泰山鄉○○路○段一號「仁
    泰門市」，擔任店員工作，負責保管、販賣門市商品，已據被告自承無訛，其為
    從事業務之人無疑，被告將業務上所持有之物挪用侵占入己，核其所為係犯刑法
    第三百三十六條第二項之業務侵占罪。被告所為數侵占行為，時間緊接，所犯罪
    名相同，顯係出於概括之犯意為之，爰依連續犯之規定論以一罪，並加重其刑。
    爰審酌被告之素行尚佳，利用上班之機會取用商店之物品、所侵占之物品之價金
    額尚非鉅大，告訴人公司之損害、已公司達成和解（有和解書狀存卷可按），及
    其犯罪後之態度等一切情狀，量處如主文所示之刑。又被告前未曾受有期徒刑以
    上刑之宣告，因一時失慮，偶罹刑典，事後已坦承犯行，深具悔意，並賠償公訴
    人公司二萬八千元，經此刑之宣告後，應知警惕而無再犯之虞，本院因認暫不執
    行其刑為當，予以宣告緩刑二年，用啟自新。
三、被告於九十年四月二十二日侵占所持有之茶葉蛋三個、關東煮三個之犯行，雖未
    據公訴人起訴，惟該部分之侵占犯行與起訴有罪之部分時間緊密、所犯又係構成
    要件相同之罪名，顯係基於概括之犯意為之，屬連續犯裁判上一罪之關係，為起
    訴效力所及，本院自得一併審酌，附此敘明。
據上論結，應依刑事訴訟法第二百九十九條第一項前段，刑法第三百三十六條第二項
、第七十四條第一款，罰金罰鍰提高標準條例第一條前段，判決如主文。
本案經檢察官林建中到庭執行職務。
中      華      民      國    九十一    年      八      月     二十     日
      臺灣板橋地方法院刑事第四庭
                                      法  官    徐  子  涵
右正本證明與原本無異。
如不服本判決，應於判決送達後十日內向本院提出上訴狀 (應附繕本)。
                                      書記官    彭  麗  紅
中      華      民      國      九十一      年    八    月    二十三    日
附錄本案所犯法條全文
中華民國刑法第三百三十六條
(公務公益侵占罪、業務侵占罪)
對於公務上或因公益所持有之物，犯前條第一項之罪者，處一年以上七年
以下有期徒刑，得併科五千元以下罰金。
對於業務上所持有之物，犯前條第一項之罪者，處六月以上五年以下有期
徒刑，得併科三千元以下罰金。
前二項之未遂犯罰之。
附表：
     時間                           侵占商品
九十年四月十八日                    茶葉蛋二個、關東煮三個
九十年四月二十日                    三明治一個
九十年四月二十一日                  茶葉蛋二個、關東煮二個
九十年四月二十二日                  茶葉蛋三個、關東煮三個
九十年四月廿四日                    衛生紙一包
